【裁判字號】    96,訴,1143
【裁判日期】    970130
【裁判案由】    違反槍砲彈藥刀械管制條例
【裁判全文】
臺灣屏東地方法院刑事判決              96年度訴字第1143號
公  訴  人  臺灣屏東地方法院檢察署檢察官
被      告  乙○○
選任辯護人  甲○○律師
以上被告因違反槍砲彈藥刀械管制條例案件，經檢察官提起公訴
（96年度偵字第5374號），本院判決如下：
    主  文
乙○○未經許可，持有可發射子彈具有殺傷力之改造手槍，累犯
，處有期徒刑肆年，併科罰金新臺幣參拾萬元，罰金如易服勞役
，以新臺幣壹仟元折算壹日。扣案仿BERETTA 廠92FS型半自動手
槍之改造手槍壹支（槍枝管制編號：0000000000）、口徑9mm 制
式子彈參顆及非制式子彈陸顆均沒收。
    事  實
一、乙○○曾於民國95年間，因違反槍砲彈藥刀械管制條例案件
    ，為本院以95年度簡字第1740號判決判處有期徒刑4 月，併
    科罰金新台幣（下同）1 萬元確定，甫於96年4 月18日易科
    罰金執行完畢。惟不知悔改，明知未經主管機關許可，不得
    擅自持有具殺傷力之槍枝及子彈，竟又於96年8 月13日4 時
    許，在屏東縣屏東市高屏大橋下，以3 萬元代價，向姓名、
    年籍不詳，綽號「阿華」之成年男子，購得仿BERETTA 廠92
    FS型半自動手槍所改造之手槍1 支（槍枝管制編號：000000
    0000）、口徑9mm 制式子彈4 顆（1 顆於送鑑定時經試射擊
    發，僅餘彈殼）、直徑為8.9 ±0.5mm 彈頭之非制式子彈6
    顆（其中2 顆於送鑑定時經試射擊發，1 顆未具殺傷力，僅
    餘彈殼）及彈頭直徑為8.8 ±0.5mm 之非制式子彈3 顆（其
    中1 顆於送鑑定時經試射擊發，僅餘彈殼）而予以持有，並
    將之藏放在其位在屏東縣屏東市○○○路208 巷7 號居所房
    間床舖下方之抽屜內。嗣於同年8 月22日8 時30分許，為警
    持搜索票在上開處所搜索查獲，並扣得上開槍枝及子彈。
二、案經屏東縣警察局東港分局報告臺灣屏東地方法院檢察署檢
    察官偵查起訴。
    理  由
一、前開事實業據被告乙○○於警詢、偵查及本院審理中坦承不
    諱，並有屏東縣警察局東港分局搜索扣押筆錄、扣押物品目
    錄表各1 紙（此類文書係被告以外之人於審判外所做之書面
    陳述，屬於傳聞證據。惟其本質上屬公務員本於職權所為，
    其正確性及可信性頗高，如有錯誤亦可請求更正，應屬刑事
    訴訟法第159 條之4 第1 款所謂由公務員職務上所製作之紀
    錄或證明文書，具有證據能力）及現場照片24幀附卷可考，
    復有上開改造手槍1 支及子彈13顆扣案供憑。而扣案槍、彈
    經送內政部警政署刑事警察局鑑定結果認為：「改造手槍1
    支係仿BERETTA 廠92FS型半自動手槍製造之手槍，換裝土造
    金屬槍管改造而成，擊發功能正常，可供擊發適用子彈，具
    殺傷力；扣案子彈13顆，其中4 顆為口徑9mm 制式子彈，經
    採樣1 顆試射，可擊發，具有殺傷力；另外6 顆，為由金屬
    彈殼組合直徑8.9 ±0.5mm 金屬彈頭之非制式子彈，經採樣
    2 顆試射，其中1 顆可擊發，認具殺傷力，另1 顆雖可擊發
    ，惟發射動能不足，認為不具殺傷力；又另3 顆子彈為由金
    屬彈殼組合直徑8.8 ±0.5mm 之金屬彈頭而成，經採樣1 顆
    試射，可擊發，具有殺傷力」，此有該局刑鑑字第09601337
    14號槍彈鑑定書1 分在卷足憑，是以本件事證已臻明確，被
    告犯行堪以認定。
二、核被告乙○○所為，係犯槍砲彈藥刀械管制條例第8 條第4
    項之持有其他可發射子彈具有殺傷力之改造手槍罪及同條例
    第12條第4 項之持有子彈罪。被告以一持有行為，同時觸犯
    上開2 罪，屬想像競合，應從一重之持有改造手槍罪處斷。
    被告前有如事實欄所示之科刑及執行情形，有台灣高等法院
    被告前案紀錄表附卷足憑，其於刑之執行完畢後5 年內，故
    意再犯本件有期徒刑之罪，為累犯，應依法加重其刑。爰審
    酌被告之智識程度為高職畢業，曾有竊盜及違反槍砲彈藥刀
    械管制條例之犯罪前科，素行不端，其甫因持有子彈被法院
    判處有期徒刑4 月，竟旋即於執行完畢後，向他人購買具殺
    傷力之手槍及子彈，擁槍自重，其中具殺傷力之子彈數量多
    達12顆，對他人生命身體安全及社會秩序所生危害程度非輕
    ，惟事後坦承犯行等一切情狀，量處如主文所示之刑，並就
    其所處罰金刑，諭知易服勞役之標準，以資懲儆。扣案手槍
    1 支（槍枝管制編號：0000000000）及試射完畢後剩餘、仍
    具殺傷力之制式子彈3 顆、非制式子彈6 顆，均為違禁物，
    應依刑法第38條第1 項第1 款規定宣告沒收，其餘試射完畢
    ，僅剩彈殼之子彈因已無殺傷力，或試射後發現無殺傷力之
    非制式子彈1 顆均非違禁物，故不併予宣告沒收。
據上論斷，應依刑事訴訟法第299 條第1 項前段，槍砲彈藥刀械
管制條例第8 條第4 項、第12條第4 項，刑法第11條前段、第47
條第1 項、第55條、第38條第1 項第1 款、第42條第3 項，判決
如主文。
中    華    民    國    97    年    1     月    30    日
                  刑事第四庭    審判長法  官  莊鎮遠
                                      法  官  蔡嘉裕
                                      法  官  王以齊
附錄本案論罪科刑法條:
槍砲彈藥刀械管制條例第8 條
未經許可，製造、販賣或運輸鋼筆槍、瓦斯槍、麻醉槍、獵槍、
空氣槍或第4 條第1 項第1 款所定其他可發射金屬或子彈具有殺
傷力之各式槍砲者，處無期徒刑或5 年以上有期徒刑，併科新臺
幣1 千萬元以下罰金。
未經許可，轉讓、出租或出借前項所列槍枝者，處5 年以上有期
徒刑，併科新臺幣1 千萬元以下罰金。
意圖供自己或他人犯罪之用，而犯前二項之罪者，處無期徒刑或
7年 以上有期徒刑，併科新臺幣1 千萬元以下罰金。
未經許可，持有、寄藏或意圖販賣而陳列第1 項所列槍枝者，處
3年 以上10年以下有期徒刑，併科新臺幣700 萬元以下罰金。
第1 項至第3 項之未遂犯罰之。
槍砲彈藥刀械管制條例第12條第4項
未經許可，持有、寄藏或意圖販賣而陳列子彈者，處5 年以下有
期徒刑，併科新台幣300 萬元以下罰金。
以上正本證明與原本無異。
如不服本判決應於收受本判決送達後十日內向本院提出上訴書狀
，其未敘述上訴理由者，並得於提起上訴後十日內向本院補提理
由書狀（均須按他造當事人之人數附繕本）「切勿逕送上級法院
」
中    華    民    國    97    年    1     月    30    日
                                      書記官  蔡進吉


司法院資訊處製作；財團法人民間司法改革基金會備份。
